臺灣高等法院臺中分院刑事判決　　　　 96年度上易字第393號
上　訴　人
即　被　告　甲○○
　　　　　　　　　　（現另案羈押於臺灣彰化看守所）
上列上訴人因竊盜案件，不服臺灣彰化地方法院95年度易字第
1416號中華民國96年1月8日第一審判決（起訴案號：臺灣彰化地
方法院檢察署95年度偵字第10150號），提起上訴，本院判決如
下：
    主  文
上訴駁回。
    事  實
一、甲○○前於民國92年10月6日，因竊盜罪，經臺灣彰化地方
    法院以92年度易字第1057號判處有期徒刑1年6 月確定，入
    監執行後，甫於93年12月18日縮短刑期執行完畢。詎不知悔
    改，均基於為自己不法所有之意圖，先後於附表所示之時間
    、地點，持其所有客觀上對人之生命、身體構成威脅，具有
    危險性，可供兇器使用之鉗子1支（未扣案），竊取如附表
    所示乙○○等人所有連接抽水馬達與電錶間之電線，並於得
    手後，剝去塑膠外皮，將所餘之銅線以機車載運至不詳地點
    ，變賣予不詳之回收商牟利。嗣因甲○○另涉竊盜案件為警
    查獲後，於95年10月11日15時許，在未經有偵查犯罪職權機
    關或公務員發覺其為犯人前，主動向彰化縣警察局鹿港分局
    秀安派出所員警陳明其犯有如附表所示竊盜行為而自首，並
    接受裁判。
二、案經彰化縣警察局鹿港分局報請臺灣彰化地方法院檢察署檢
    察官偵查起訴。
    理  由
一、按被告以外之人於審判外之陳述，雖不符刑事訴訟法第159
    條之1至第159條之4之規定，然經當事人於審判程序同意作
    為證據，法院審酌該言詞陳述作成時之情況，認為適當者，
    亦得為證據；當事人、代理人或辯護人於法院調查證據時，
    知有刑事訴訟法第159條第1項不得為證據之情形，而未於言
    詞辯論終結前聲明異議者，視為有前項之同意，刑事訴訟法
    第159條之5定有明文。查證人即被害人乙○○、許洪卵、黃
    威智、蔣財添於警詢中之陳述，固為審判外之陳述而屬傳聞
    證據，惟被告就前開審判外之陳述，於原審及本院審理中均
    不爭執其證據能力，亦未曾於言詞辯論終結前聲明異議，本
    院審酌上開陳述作成時之情況，並無違法取證之瑕疵，認以
    之作為證據為適當，揆諸上開規定，此部分傳聞證據，有證
    據能力，合先敘明。
二、上開竊盜之事實，迭據上訴人即被告（下稱被告）甲○○於
    警、偵訊中及原審審理時供認不諱，核與證人即被害人乙○
    ○、許洪卵、黃威智、蔣財添等於警詢中指訴失竊之情節相
    符；次查證人即被害人許洪卵、黃威智、蔣財添3人於警詢
    中陳稱其等失竊之電線，無法以徒手方式拉扯而竊取，且截
    斷處有利剪剪斷之痕跡，而其等於獲知失竊後，均未曾向警
    局報案等語（見原審卷宗第21至26頁），足認被告確實攜帶
    鉗子剪斷電線而為附表所示之竊盜犯行。至被告於本院審理
    中，為認罪之答辯後，又辯稱「我其實是人頭，警察要我承
    認，我就承認」云云，惟上開犯罪事實，被害人均未報案，
    已見前述，且係在有偵查犯罪職權機關或公務員發覺被告為
    犯人前，主動向彰化縣警察局鹿港分局秀安派出所員警陳明
    該竊盜犯行，此經證人即秀安派出所員警施佳序、胡國仁、
    蔡崇碧等於偵查中結證明確（見偵查卷宗第30、31頁），則
    警方人員在被告供出本案竊盜犯行前無從知曉有何被害人，
    況被告於原審審理中更供稱「這幾件是我告訴警察的，因為
    警察告訴我說如果我有偷，我要承認．．．電纜線我是用鉗
    子將電線剪斷之後拿回去，撥開電線皮竊取裡面的電纜線。
    鉗子是我家的，鉗子我剪完之後已經丟棄」（見原審卷第29
    頁背面），足認被告於本院審理中所辯，係飾卸之詞，不可
    採信。此外復有現場照片4張附卷可稽，事證明確，被告犯
    行堪予認定。
三、按刑法第321條第1項第3款之攜帶兇器竊盜罪，係以行為人
    攜帶兇器竊盜為其加重條件，此所謂兇器，其種類並無限制
    ，凡客觀上足對人之生命、身體、安全構成威脅，具有危險
    性之兇器均屬之，且祇須行竊時攜帶此種具有危險性之兇器
    為已足，並不以攜帶之初有行兇之意圖為必要（最高法院79
    年台上字第5253號判例要旨可供參照）。核被告甲○○所為
    ，均係犯刑法第321條第1項第3款之攜帶兇器竊盜罪，起訴
    書原認被告所為係犯刑法第320條第1項之普通竊盜罪，經檢
    察官於原審審理時當庭更正為刑法第321條第1項第3款，起
    訴法條自毋庸變更，附此敘明。被告所犯上開4次竊盜犯行
    ，犯意各別，應予分論併罰。又被告前於92年10月6日，因
    竊盜罪，經原審法院以92年度易字第1057號判處有期徒刑1
    年6月確定，於93年12月18日縮短刑期執行完畢，此有台灣
    彰化地方法院檢察署刑案資料查註紀錄表及台灣高等法院被
    告前案紀錄表等在卷可佐，被告受此有期徒刑執行完畢後，
    五年以內故意再犯本件有期徒刑以上之罪，各應依累犯規定
    加重其刑。被告於行為後，在未經有偵查犯罪職權機關或公
    務員發覺其為犯人前，主動向彰化縣警察局鹿港分局秀安派
    出所員警陳明其所為如附表所示之竊盜犯行，並進而接受裁
    判，已見前述，核與自首之要件相當，應依刑法第62條前段
    規定，各減輕其刑，並先加後減之。
四、原審審酌被告之素行、犯罪之動機、目的、手段、所竊取財
    物價值及犯罪後坦承犯行，尚知悔改等一切情狀，援引刑法
    第321條第1項第3款、第47條第1項、第62條前段等規定，量
    處被告有期徒刑7月、7月、7月、7月，並依刑法第51條第5
    款規定，定應執行有期徒刑1年10月，並敘明被告行竊之工
    具鉗子1支，因未扣案，且據被告陳稱於行竊後即已丟棄，
    無從證實現仍存在，而不宣告沒收，認事用法均無不合，量
    刑亦屬妥適，被告上訴主張原審量刑太重云云，為無理由，
    應予駁回。
據上論斷，應依刑事訴訟法第368條，判決如主文。
本案經檢察官丙○○到庭執行職務。
中　　華　　民　　國　　96　　年　　3　　月　　29　　日
              刑事第七庭  審判長法　官　林　榮　龍
                                法　官　江  錫  麟
                                法　官　鄭  永  玉
上列正本證明與原本無異。
不得上訴。
                                書記官　　瑞  芳
中　華　　民　　國　　96　　年　　3 　　月　　  30　　日
 附表：
 ┌──┬───────┬───────┬───┬──────┐
 │編號│時間          │地點          │被害人│財物        │
 ├──┼───────┼───────┼───┼──────┤
 │ 1  │95年7月底某日 │彰化縣鹿港鎮頂│乙○○│紅銅電線長約│
 │    │上午11時許    │厝里18之30號旁│      │10公尺、重約│
 │    │              │之田地        │      │5公斤，價值 │
 │    │              │              │      │約新台幣（下│
 │    │              │              │      │同）3500元。│
 ├──┼───────┼───────┼───┼──────┤
 │ 2  │95年7月底或8月│彰化縣鹿港鎮廖│許洪卵│紅銅電線長約│
 │    │初某日上午11時│厝里鹿和路1段 │      │20公尺、重約│
 │    │許            │236巷32號旁之 │      │10公斤，價值│
 │    │              │田地          │      │約3000元。  │
 ├──┼───────┼───────┼───┼──────┤
 │ 3  │95年8月底或9月│彰化縣鹿港鎮埔│黃威智│紅銅電線長約│
 │    │初某日上午11  │崙里埔腳巷42之│      │10公尺、重約│
 │    │時許          │7號旁之田地   │      │5公斤，價值 │
 │    │              │              │      │約2000元。  │
 ├──┼───────┼───────┼───┼──────┤
 │ 4  │95年8月底或9月│彰化縣鹿港鎮鹿│蔣財添│紅銅電線長約│
 │    │初某日上午11時│和路1段草厝福 │      │15公尺、重約│
 │    │許            │安宮對面之田地│      │8公斤，價值 │
 │    │              │              │      │約2000元。  │
 └──┴───────┴───────┴───┴──────┘
